【裁判字號】    98,交訴,31
【裁判日期】    981230
【裁判案由】    肇事遺棄罪等
【裁判全文】
臺灣桃園地方法院刑事判決              98年度交訴字第31號
公  訴  人  臺灣桃園地方法院檢察署檢察官
被      告  甲○○
上列被告因肇事遺棄等案件，經檢察官提起公訴（98年度偵字第
6111號），被告於本院準備程序時，就被訴事實為有罪之陳述，
經告知簡式審判程序之旨，並聽取當事人之意見後，本院合議庭
裁定由受命法官獨任進行簡式審判程序，判決如下︰
    主  文
甲○○服用酒類，不能安全駕駛動力交通工具而駕駛，累犯，處
有期徒刑月；又駕駛動力交通工具肇事，致人受傷而逃逸，累
犯，處有期徒刑柒月。應執行有期徒刑捌月。
    事  實
一、甲○○前於民國93年間，因竊盜案件，經臺灣花蓮地方法院
    判處有期徒刑2 月確定，在94年4 月27日執行完畢。詎其於
    98年2 月7 日晚間6 時起至同日晚間7 時許，在桃園縣大園
    鄉○○路上某工廠內飲用酒類，已達不能安全駕駛動力交通
    工具之程度後，竟仍騎乘車牌號碼HQZ ─617 號重型機車，
    沿自立一街往大觀路方向行駛。嗣於同日晚間8 時15分（起
    訴書誤載為8 時）許，在行經自立一街17號前，本應注意汽
    車行駛時，駕駛人應注意車前狀況，並隨時採取必要之安全
    措施，而依當時天候晴、夜間有照明、路面乾燥無缺陷、無
    障礙物，且視距良好，並無不能注意之情事，竟因體內酒精
    濃度造成其反應較慢、感覺減低、影響駕駛之情形下，疏未
    注意而撞及站立於路旁之高嘉賢（嗣更名為丙○○，以下以
    更名後之姓名稱之），致丙○○受有顏面撕裂傷之傷害（傷
    害部分業據撤回告訴，由本院另為不受理之諭知）。而甲○○明知其駕駛動力交通工具致丙○○受傷後，竟未對丙○○
    施以救護，復再基於肇事逃逸之犯意，而旋即騎乘機車離去
    。嗣因於同日晚間8 時20分許，甲○○再騎乘上開機車在大
    工路與工三路口，與許正忠所駕駛車牌號碼1770－FQ號自用
    小客車發生車禍，而經到場處理員警將其送醫，並測得其血
    液所含酒精濃度達141.10mg /DL（換算呼氣酒精濃度為0.71
    mg/L），始知悉上情。
二、案經丙○○之父乙○○訴由桃園縣政府警察局大園分局報請
    臺灣桃園地方法院檢察署檢察官偵查後提起公訴。
    理  由
一、上開犯罪事實，業據被告甲○○迭於警詢、偵查及本院審理
    中坦承不諱，核與案發時在場之黃國城於檢察事務官及警詢
    中陳稱：當日晚間丙○○原係在渠位於桃園縣大園鄉○○○
    街13號住處附近玩耍，渠則在旁與他人聊天，嗣於晚間8 時
    15分許，被告卻突然騎乘機車沿該路往大觀路之方向，且未
    有任何煞車跡象，即往渠等所在位置駛來，並撞倒站立於路
    旁丙○○，致丙○○臉部上有多處傷勢，渠當下即向被告大
    喊，示意被告停車，但被告並未留下處理即逃離現場等語；
    及許正忠在警詢中陳述：伊原係駕駛上開自用小客車沿大工
    路往許厝港橋方向直行，而於同日晚間8 時20分許，行經與
    工三路之交岔路口時，被告所騎乘機車卻突然由工三路駛出
    ，伊來不及反應，即與被告之機車發生碰撞，被告乃當場倒
    地等語相符。又被告於經警送醫後，測得其血液中酒精濃度
    為141.10mg/DL （換算呼氣酒精濃度為0.71mg/L）一節，有
    衛生署桃園醫院檢驗科緊急血液檢驗單檢查報告1 紙在卷可
    稽，且更因而騎乘機車先後發生2 次交通事故，堪認其當時
    確已達不能安全駕駛動力交通工具之程步；又被告疏未注意
    車前狀況，且依當時情形，並無不能注事之情事，即因酒精
    濃度造成其反應較慢、感覺減低、影響駕駛之情形下，而撞
    及站立於路旁之丙○○，其駕車具有過失之情，至為灼然，
    再丙○○因被告之過失行為而受有顏面撕裂傷之情，亦有長
    庚紀念醫院診斷證明書1 紙在卷可憑，併與被告之過失行為
    間具有相當因果關係，則被告騎乘機車因過失造成丙○○受
    有上揭傷害後，竟未施以救護即旋騎乘離去，亦足認其確有
    肇事逃逸之犯行。此外，復有道路交通事故現場圖、道路交
    通事故調查報告表(一)、(二)、丙○○臉部受傷及事故現場照片
    等件附卷可參，堪認被告自白與事實相符，而足堪採信。準
    此，本案事證明確，被告犯行洵堪認定，應依法論科。
二、核被告甲○○所為，係犯刑法第185 條之3 之服用酒類，不
    能安全駕駛動力交通工具而駕駛罪，及同法第185 條之4 之
    肇事逃逸罪。被告所犯上開2 罪間，犯意各別、行為互殊，
    應予分論併罰之。又被告前於93年間，因竊盜案件，經臺灣
    花蓮地方法院判處有期徒刑2 月確定，在94年4 月27日執行
    完畢等情，有臺灣高等法院被告前案紀錄表在卷可憑，其於
    有期徒刑執行完畢後，5 年內故意再犯本案有期徒刑以上之
    罪，為累犯，應均依刑法第47條第1 項之規定，加重其刑。
    爰審酌被告服用酒類後，於不能安全駕駛之情形下，竟仍貿
    然駕駛車輛上路，危及道路交通安全，且缺乏尊重其他用路
    人生命、財產安全之觀念，嗣果因而肇事致被害人丙○○受
    傷，更在肇事後旋即駕車離去，所為實不足取，惟兼衡其於
    犯後均能坦承犯行，態度尚可，且已與告訴人即丙○○之父
    乙○○達成和解，而乙○○亦表示願意原諒被告等一切情狀
    ，分別量處如主文所示之刑，並定其應執行之刑。
據上論斷，應依刑事訴訟法第273 條之1 第1 項、第299 條第 1
項前段，刑法第185 條之3 、第185 條之4 、第47條第1 項、第
51條第5 款，刑法施行法第1 條之1 第1 項，判決如主文。
本案經檢察官馮浩庭到庭執行職務。
中    華    民    國    98    年    12    月    30    日
                        刑事第十庭    法  官   蘇昌澤
以上正本證明與原本無異。
如不服本判決應於收受判決後10日內向本院提出上訴書狀，並應
敘述具體理由。其未敘述上訴理由者，應於上訴期間屆滿後20日
內向本院補提理由書( 均須按他造當事人之人數附繕本) 「切勿
逕送上級法院」。
                                       書記官  田宜芳
中    華    民    國    98    年    12    月    30    日
附錄論罪科刑依據之法條：
中華民國刑法第185條之3
服用毒品、麻醉藥品、酒類或其他相類之物，不能安全駕駛動力
交通工具而駕駛者，處 1 年以下有期徒刑、拘役或科或併科
15萬元以下罰金。
中華民國刑法第185 條之4 （肇事遺棄罪）
駕駛動力交通工具肇事，致人死傷而逃逸者，處6 月以上5 年以
下有期徒刑。

司法院資訊處製作；財團法人民間司法改革基金會備份。
